【裁判字號】    89,訴,329
【裁判日期】    891027
【裁判案由】    違反毒品危害防制條例
【裁判全文】
臺灣花蓮地方法院刑事判決                          八十九年度訴字第三二九號
    公  訴  人  臺灣花蓮地方法院檢察署檢察官
    被      告  甲○○
右列被告因違反毒品危害防制條例案件，經檢察官提起公訴（八十九年度毒偵緝字第
八五號、八十九年度毒偵字第七０七號、八十九年度偵緝字第一一八號），本院判決
如左：
    主  文
甲○○連續施用第一級毒品，處有期徒刑拾月。
扣案之海洛因肆小包，驗餘共計淨重壹點貳公克（其中壹小包扣案於八十九年度偵字
第三七八號案卷，驗後淨重零點貳柒公克；另壹小包扣案於八十九年度毒偵字第三四
八號案卷，驗後淨重零點零陸公克；另貳小包扣案於八十九年度毒偵字第六一七號案
卷，驗後共淨重零點捌柒公克）均沒收銷燬之。
    事  實
一、甲○○前曾於民國（下同）八十八年間因違反毒品危害防制條例案件，經本院裁
    定送觀察、勒戒後，認無繼續施用毒品之傾向，由台灣花蓮地方法院檢察署檢察
  官於八十八年六月二十九日以八十八年度偵字第二０二七號為不起訴處分確定。
    詎料甲○○仍不知悔改，復基於概括犯意，自八十九年一月二十四日起至八十九
    年六月二十日止，連續在花蓮縣壽豐鄉○○村○○路三十七號自家中同時施用第
    一級毒品海洛因及第二級毒品安非他命多次。嗣分別於八十九年一月二十五日、
    八十九年三月十四日、八十九年三月三十日為警查獲，扣得第一級毒品海洛因共
    計四包（起訴書誤載為五包，驗餘後共計淨重一點二公克）。甲○○經依本院以
    八十九年度毒聲字第三一二號裁定送觀察、勒戒後，認有繼續施用毒品傾向，嗣
    經本院以八十九年度毒聲字第七三六號裁定送強制戒治中。
二、案經花蓮縣警察局、花蓮縣警察局吉安分局、花蓮分局移送及台北市政府警察局
    中正第一分局移送台灣台北地方法院檢察署呈請台灣高等法院檢察署令轉台灣花
    蓮地方法院檢察署檢察官偵查起訴。
    理  由
一、右揭犯罪事實，業據被告甲○○於本院審理時坦承不諱，且被告三次經查獲時所
    採集之尿液，經送檢驗結果，確認有嗎啡及安非他命陽性反應，此分別有花蓮縣
    衛生局煙毒尿液檢驗成績書二份、台北市立療養院煙毒尿液檢驗報告表一份附卷
    可稽，附有扣案之第一級毒品海洛因四小包（一包驗後淨重零點二七公克，扣案
    於八十九年度偵字第三七八號案卷；另一包驗後淨重零點零六公克，扣案於八十
    九年度毒偵字第三四八號案卷；另二小包驗後共淨重零點八七公克，扣案於八十
    九年度毒偵字第六一七號案卷）在卷足憑，而該扣案四包白粉經送請法務部調查
    局鑑驗結果，認均含有海洛因成分，有該局鑑驗通知書三紙附卷可稽；再者，被
    告經依本院以八十九年度毒聲字第三一二號裁定送觀察、勒戒後，認有繼續施用
    毒品傾向，有本院八十九年度毒聲字第三一二號裁定、台灣花蓮看守所附設勒戒
    所八十九年七月十七日花所總字第一八六八號函附證明書各一份足佐，本件事證
    明確，被告犯行洵堪認定，應予依法論科。
二、查被告甲○○前因於八十八年間因違反毒品危害防制條例案件，經本院裁定送觀
    察、勒戒後，認無繼續施用毒品之傾向，由台灣花蓮地方法院檢察署檢察官於八
    十八年六月二十九日以八十八年度偵字第二０二七號為不起訴處分確定等情，有
    台灣花蓮地方法院檢察署刑案資料查註紀錄表一份在卷可憑，其於不起訴處分確
    定後五年內再犯毒品危害防制條例第十條第一項、第二項之罪，依毒品危害防制
    條例第二十條第三項前段規定，已不適用同條第二項之規定，而應依法論科。核
    被告甲○○所為，係犯毒品危害防制條例第十條第一項、第二項之施用第一級、
    第二級毒品罪，被告先後多次施用毒品之犯行，時間緊接，犯罪構成要件相同，
    顯係基於概括犯意反覆為之，為連續犯，依刑法第五十六條之規定以一罪論，並
    加重其刑；被告同時施用第一、二級毒品，係一行為觸犯數罪名，應依想像競合
    犯之規定從一較重之施用第一級毒品罪論處。被告非法持有海洛因、安非他命之
    低度行為，為非法施用之高度行為所吸收，均不另論罪。爰審酌被告之素行、已
    經送觀察勒戒後，仍不知悔改而為本次犯行，顯見其並未徹底根絕施用毒品之惡
    習，再考量其施用毒品期間、及被告犯罪後坦承犯行等一切情狀，量處如主文所
    示之刑。扣案海洛因四小包（驗餘共淨重一點二公克）為第一級毒品，均應依法
    宣告沒收並銷燬之。
據上論斷，應依刑事訴訟法第二百九十九條第一項前段，毒品危害防制條例第十條第
一項、第十八條第一項前段、刑法第十一條前段、第五十六條、第五十五條，判決如
主文。
中      華      民      國    八  十  九    年    十    月    二十七    日
                            臺灣花蓮地方法院刑事庭
                                  法  官  林  國  泰
右正本證明與原本無異。
如對本判決不服，應於送達後十日內，向本院提出上訴狀。（應抄附繕本）
                                  法院書記官
中      華      民      國    八  十  九    年    十    月    三十一    日
附錄本判決論罪之法律條文：
毒品危害防治條例第十條：
施用第一級毒品者，處六月以上五年以下有期徒刑。
施用第二級毒品者，處三年以下有期徒刑。
毒品危害防制條例第十八條：
查獲之毒品及專供製造或施用毒品之器具，不問屬於犯人與否，均沒收銷燬之。但合
於醫藥或研究之用者，得不予銷燬。
前項合於醫藥或研究用毒品或器具之管理辦法，由法務部會同行政院衛生署定之。


司法院資訊處製作；財團法人民間司法改革基金會備份。
